【裁判字號】    90,上訴,884
【裁判日期】    900726
【裁判案由】    毒品危害防制條例
【裁判全文】
臺灣高等法院臺南分院刑事判決               九十年度上訴字第八八四號    Ｇ
      上  訴  人  臺灣台南地方法院檢察署檢察官
      被      告  甲  ○  ○
右上訴人因被告違反毒品危害防制條例案件，不服臺灣臺南地方法院九十年度訴字第
一五三號中華民國九十年五月八日第一審判決（起訴案號：臺灣臺南地方法院檢察署
九十年度營毒偵字第三二號），提起上訴，本院判決如左：
      主      文
上訴駁回。
      理      由
一、公訴意旨略以：被告甲○○曾因煙毒案件，經法院判處應執行有期徒刑三年四月
    確定，於八十七年十月十五日執行完畢，復因施用毒品案件，經台灣台南地方法
    院裁定送觀察、勒戒後，認有繼續施用毒品之傾向，由台灣台南地方法院裁定強
    制戒治，嗣以八十九年度毒聲字第九一五號裁定停止戒治，所餘戒治期間付保護
    管束，於八十九年十月八日交付保護管束期滿，經臺灣臺南地方法院檢察署檢察
    官以八十九年十月二十三日八十九年度戒毒偵字第六六七號不起訴處分確定。嗣
    又基於概括犯意，自八十九年十一月間起至八十九年十二月底止，連續在台南縣
    東山鄉嶺南村四鄰牛稠子三十一號等處施用第一級毒品海洛因，因認被告涉犯毒
    品危害防制條例第十條第一項之施用第一級毒品海洛因罪嫌等語。
二、按犯罪事實，應依證據認定之，無證據不得推定其犯罪事實，又不能證明被告犯
    罪者，應諭知無罪之判決，被告之自白，不得作為有罪判決之唯一證據，仍應調
    查其他必要之證據，以察其是否與事實相符，刑事訴訟法第一百五十四條、第三
    百零一條第一項、第一百五十六條第二項分別定有明文。
三、公訴意旨認被告涉有前開罪嫌，係以被告於警訊及偵查中自白曾於前開時段施用
    第一級毒品海洛因等情，並有扣案施用針筒一支相佐為據。原審及本院訊據被告
    矢口否認涉有前開罪嫌，辯稱其於警訊及偵查時，因心情不好且警方一直逼問，
    始做前開供述，其於前揭時段並無施用毒品情事；扣案針筒是其於前次戒治前，
    遺留下來，其於戒治後，即未再行施用毒品云云。經查：
    (1)、被告於前揭時段施用毒品一節，雖據被告於警訊及偵查中自承在卷，惟被告
        於原審及本院審理時，即為否認犯行之供述，是被告前後供述不一，其於警
        訊及偵查中之自白與事實是否相符，即非無疑。
    (2)、被告於警訊中陳稱扣案針筒係前些日子施用毒品所用之物等語，復於原審審
        理時供稱扣案針筒一支係其於前次強制戒治前施用毒品所用等語，是被告就
        前開扣案針筒是否確係公訴意旨所指前揭時段施用毒品所用之物，亦乏積極
        證據足資證明，另參諸被告於九十年一月九日為警查獲後，經警採尿送驗結
        果，雖呈現第一級毒品海洛因陽性反應（此部分未據起訴），亦僅能證明被
        告於九十年一月九日或其前九十六小時內，有施用毒品情事，自難依該檢驗
        報告推測被告自八十九年十一月間起至八十九年十二月底止有施用第一級毒
        品海洛因，是依本院調查證據所得，尚難確認扣案針筒確係供被告於八十九
        年十一月間起至同年十二月底施用毒品所用之物，自難僅以前開針筒佐證被
        告於警訊及偵查中之自白，並進而認定被告於警訊及偵查中之自白與事實相
        符。
    (3)、被告於九十年一月九日為警查獲之際，經警採尿送驗結果，固呈現第一級毒
        品海洛因陽性反應等情，惟該第一級毒品海洛因陽性反應之檢驗成績書僅能
        證明被告於九十年一月九日或其前九十六小時內確有施用第一級毒品海洛因
        犯行，尚難以此推論被告於採尿送驗十天以前之八十九年十一月間至十二月
        底期間內，確有施用第一級毒品犯行。
四、綜上所述，公訴意旨所指被告於八十九年十一月間至同年十二月底期間，在其住
    處施用毒品犯行，除被告於警訊及偵查中之自白外，並無他證相佐，自不得僅以
    被告前後不一之自白為認定其犯罪之唯一證據，是應認被告罪嫌尚有不足，揆諸
    前揭法條，原審以不能證明被告犯罪，諭知被告無罪，核無不合。檢察官上訴意
    旨指摘原判決採證不當，為無理由，應予駁回。至被告於九十年一月九日經採尿
    送驗後，其尿液呈現第一級毒品海洛因陽性反應一節，被告就此部分另涉有毒品
    危害防治條例第十條第一項之罪嫌部分並未起訴，應由檢察官另行偵查辦理，附
    此敘明。
據上論結，應依刑事訴訟法第三百六十八條，判決如主文。
本案經檢察官劉榮堂到庭執行職務。
中    華    民    國      九十      年      七      月        廿六      日
                                  臺灣高等法院臺南分院刑事第四庭
                                      審判長法官  陳    義    仲
                                            法官  徐    財    福
                                            法官  宋    明    蒼
右正本證明與原本無異。
如不服本判決，應於判決送達後十日內向本院提出上訴狀，其未敘述理由者並應於提
出上訴狀後十日內向本院補提理由書（應附繕本)。
          法院書記官  余    素    美
中    華    民    國      九十      年      七      月        三十      日


司法院資訊處製作；財團法人民間司法改革基金會備份。
